Materials for lyx workshop/LyX.app/Contents/Resources/dicts/ast_ES.aff
SFX H   oler  oliestis    oler               # moliestis
SFX H   oler  olieron     oler               # molieron
SFX H   oler  uela        oler               # muela
SFX H   oler  uelga       oler               # muelga
SFX H   oler  uelas       oler               # muelas
SFX H   oler  uelgas      oler               # muelgas
SFX H   oler  olamos      oler               # molamos
SFX H   oler  olgamos     oler               # molgamos
SFX H   oler  oláis       oler               # moláis
SFX H   oler  olgáis      oler               # molgáis
SFX H   oler  uelan       oler               # muelan
SFX H   oler  uelgan      oler               # muelgan
SFX H   oler  oliera      oler               # moliera
SFX H   oler  oliere      oler               # moliere
SFX H   oler  olieras     oler               # molieras
SFX H   oler  olieres     oler               # molieres
SFX H   oler  oliéramos   oler               # moliéramos
SFX H   oler  oliéremos   oler               # moliéremos
SFX H   oler  olierais    oler               # molierais
SFX H   oler  oliereis    oler               # moliereis
SFX H   oler  olieran     oler               # molieran
SFX H   oler  olieren     oler               # molieren
SFX H   0     é           oler               # moleré
SFX H   0     ás          oler               # molerás
SFX H   0     á           oler               # molerá
SFX H   0     emos        oler               # moleremos
SFX H   0     éis         oler               # moleréis
SFX H   0     án          oler               # molerán
SFX H   0     ía          oler               # molería
SFX H   0     íes         oler               # moleríes
SFX H   0     íamos       oler               # moleríamos
SFX H   0     íemos       oler               # moleríemos
SFX H   0     íais        oler               # moleríais
SFX H   0     íeis        oler               # moleríeis
SFX H   0     íen         oler               # moleríen
SFX H   er    dré         oler               # moldré
SFX H   er    drás        oler               # moldrás
SFX H   er    drá         oler               # moldrá
SFX H   er    dremos      oler               # moldremos
SFX H   er    dréis       oler               # moldréis
SFX H   er    drán        oler               # moldrán
SFX H   er    dría        oler               # moldría
SFX H   er    dríes       oler               # moldríes
SFX H   er    dríamos     oler               # moldríamos
SFX H   er    dríemos     oler               # moldríemos
SFX H   er    dríais      oler               # moldríais
SFX H   er    dríeis      oler               # moldríeis
SFX H   er    dríen       oler               # moldríen
SFX H   oler  ueli        oler               # mueli
SFX H   oler  uel         oler               # muel
SFX H   er    éi          oler               # moléi
SFX H   er    iendo       oler               # moliendo
SFX H   er    ío          oler               # molío
SFX H   er    ida         oler               # molida
SFX H   er    íu          oler               # molíu
SFX H   er    íos         oler               # molíos
SFX H   er    íes         oler               # molíes
SFX H   olver uelvo       olver              # vuelvo
SFX H   olver uelves      olver              # vuelves
SFX H   olver uelve       olver              # vuelve
SFX H   olver olvemos     olver              # volvemos
SFX H   olver olvéis      olver              # volvéis
SFX H   olver uelven      olver              # vuelven
SFX H   olver olvía       olver              # volvía
SFX H   olver olvíes      olver              # volvíes
SFX H   olver olvíamos    olver              # volvíamos
SFX H   olver olvíemos    olver              # volvíemos
SFX H   olver olvíais     olver              # volvíais
SFX H   olver olvíeis     olver              # volvíeis
SFX H   olver olvíen      olver              # volvíen
SFX H   olver olví        olver              # volví
SFX H   olver olvisti     olver              # volvisti
SFX H   olver olviesti    olver              # volviesti
SFX H   olver olvió       olver              # volvió
SFX H   olver olvimos     olver              # volvimos
SFX H   olver olviemos    olver              # volviemos
SFX H   olver olvistis    olver              # volvistis
SFX H   olver olviestis   olver              # volviestis
SFX H   olver olvieron    olver              # volvieron
SFX H   olver uelva       olver              # vuelva
SFX H   olver uelvas      olver              # vuelvas
SFX H   olver olvamos     olver              # volvamos
SFX H   olver olváis      olver              # volváis
SFX H   olver uelvan      olver              # vuelvan
SFX H   olver olviera     olver              # volviera
SFX H   olver olviere     olver              # volviere
SFX H   olver olvieras    olver              # volvieras
SFX H   olver olvieres    olver              # volvieres
SFX H   olver olviéramos  olver              # volviéramos
SFX H   olver olviéremos  olver              # volviéremos
SFX H   olver olvierais   olver              # volvierais
SFX H   olver olviereis   olver              # volviereis
SFX H   olver olvieran    olver              # volvieran
SFX H   olver olvieren    olver              # volvieren
SFX H   0     é           olver              # volveré
SFX H   0     ás          olver              # volverás
SFX H   0     á           olver              # volverá
SFX H   0     emos        olver              # volveremos
SFX H   0     éis         olver              # volveréis
SFX H   0     án          olver              # volverán
SFX H   0     ía          olver              # volvería
SFX H   0     íes         olver              # volveríes
SFX H   0     íamos       olver              # volveríamos
SFX H   0     íemos       olver              # volveríemos
SFX H   0     íais        olver              # volveríais
SFX H   0     íeis        olver              # volveríeis
SFX H   0     íen         olver              # volveríen
SFX H   olver uelvi       olver              # vuelvi
SFX H   er    i           olver              # volvi
SFX H   er    éi          olver              # volvéi
SFX H   er    iendo       olver              # volviendo
SFX H   er    ío          olver              # volvío
SFX H   er    ida         olver              # volvida
SFX H   er    íu          olver              # volvíu
SFX H   er    íos         olver              # volvíos
SFX H   er    íes         olver              # volvíes
SFX H   omper uempo       omper              # ruempo
SFX H   omper uempes      omper              # ruempes
SFX H   omper uempe       omper              # ruempe
SFX H   omper ompemos     omper              # rompemos
SFX H   omper ompéis      omper              # rompéis
SFX H   omper uempen      omper              # ruempen
SFX H   omper ompía       omper              # rompía
SFX H   omper ompíes      omper              # rompíes
SFX H   omper ompíamos    omper              # rompíamos
SFX H   omper ompíemos    omper              # rompíemos
SFX H   omper ompíais     omper              # rompíais
SFX H   omper ompíeis     omper              # rompíeis
SFX H   omper ompíen      omper              # rompíen
SFX H   omper ompí        omper              # rompí
SFX H   omper ompisti     omper              # rompisti
SFX H   omper ompiesti    omper              # rompiesti
SFX H   omper ompió       omper              # rompió
SFX H   omper ompimos     omper              # rompimos
SFX H   omper ompiemos    omper              # rompiemos
SFX H   omper ompistis    omper              # rompistis
SFX H   omper ompiestis   omper              # rompiestis
SFX H   omper ompieron    omper              # rompieron
SFX H   omper uempa       omper              # ruempa
SFX H   omper uempas      omper              # ruempas
SFX H   omper ompamos     omper              # rompamos
SFX H   omper ompáis      omper              # rompáis
SFX H   omper uempan      omper              # ruempan
